臺灣板橋地方法院民事判決　　　　　　　　九十三年度親字第一三０號
　　原　　　告　甲○○
　　被　　　告　甲○○之子為.
　　兼 右 一人
　　法定代理人　乙○○
右當事人間否認子女事件，前經本院於民國九十三年十月一日言詞辯論終結，茲本院
判決如左：
    主　　　文
確認被告甲○○之子（為甲○○於民國九十三年六月十九日下午三時二十八分在台北
縣土城市○○路○段二七六之一號張甫行婦產科診所所生之男嬰）非原告甲○○自被
告乙○○受胎所生之婚生子。
訴訟費用由被告負擔。
    事實及理由
一、原告主張：其與被告乙○○前於民國九十二年十月一日離婚，然雙方於離婚前之
    該八十九年起即未有同居共處一起，原告甲○○於民國九十三年六月十九日下午
    三時二十八分在台北縣土城市○○路○段二七六之一號張甫行婦產科診所所生之
    定報告為證，請求判決如聲明所示。
二、被告方面：同意原告之請求，對於原告主張之事實及馬偕醫院之親子鑑定報告無
    意見。
三、按關於認諾及訴訟上自認或不爭執事實之效力，於第五百八十九條否認子女之訴
    ，不適用之，民事訴訟法第五百九十四條定有明文。本件被告兼法定代理人乙○
    ○雖於言詞辯論期日到庭同意原告之請求並就原告主張之事證為不爭執，揆諸首
    揭法條之說明，自不發生被告認諾或不爭執事實之效力，合先敘明。
四、而查原告主張其與被告乙○○前於民國九十二年十月一日離婚，然雙方於離婚前
    之該八十九年起即未有同居共處一起，原告甲○○於民國九十三年六月十九日下
    午三時二十八分在台北縣土城市○○路○段二七六之一號張甫行婦產科診所所生
    之男嬰（即另被告甲○○之子，尚未申報戶口，暫取名），雖依法回溯受胎期間
    推定為原告與被告乙○○所生之婚生子，然上開被告甲○○前揭時日所生之子實
    非原告自該被告乙○○受胎所生之事實，業據兩造到庭陳明及提出
    外，復有該原告所提馬偕醫院所出具證明該子女與被告乙○○之十三項DNA標記
    不合而否定被告乙○○是該子女（暫取名楊明衛）父親之可能，因此排除乙○○
    為該子女之父親之親子鑑定報告附卷為憑，復為兩造所不爭，是本院綜以上開事
    證，原告業已舉證證明該被告即甲○○之子非其自被告乙○○受胎所生之事即屬
    可採。
五、按民法第一千零六十三條第一項推定之婚生子女，如夫妻之一方能證明妻非自夫
    受胎者，得於知悉子女出生之日起，一年內提起否認之訴，同條第二項定有明文
    。查被告甲○○之子（為甲○○於民國九十三年六月十九日下午三時二十八分在
    台北縣土城市○○路○段二七六之一號張甫行婦產科診所所生之男嬰）之回溯受
    胎期間，係在原告與被告乙○○婚姻關係存續中，則依法雖應推定被告甲○○之
    子為原告與被告乙○○之婚生子女，然原告受胎懷有上開甲○○之子之時未與被
    告乙○○同居受胎，復有排除乙○○為該子女父親之親子鑑定報告為憑，從而原
    告於知悉上開子女出生之日起一年內提起本件訴訟，請求判決如該聲明所示，洵
    屬有據，應予准許。
據上論結，本件原告之訴為有理由，依民事訴訟法第八十五條第一項前段、第七十八
條，判決如主文。
中　　　華　　　民　　　國　　九十三　　年　　　十　　　月　　 二十   日
                                  臺灣板橋地方法院家事法庭
                                     法　　　官　楊志勇
右為正本係照原本作成
如不服本判決應於送達後廿日內向本院提出上訴狀。
中　　　華　　　民　　　國　　九十三　　年　　　十　　　月　　 二十 　日
                                     書  記  官  林政佑
